臺灣桃園地方法院刑事判決　　　　　　 110年度訴字第1344號

聲　請　人　臺灣桃園地方檢察署檢察官
被　　　告　鄔宗伯





上列被告因傷害案件，經檢察官聲請以簡易判決處刑（109 年度
偵字第21086 號），本院認不宜以簡易判決處刑（110 年度桃簡
字第1250號），改依通常程序審理，判決如下：
    主  文
本件公訴不受理。
    理  由
一、按檢察官聲請以簡易判決處刑之案件，經法院認為有刑事訴
    訟法第451 條之1 第4 項但書之情形者，應適用通常程序審
    判之，刑事訴訟法第452 條定有明文。經查，本件被告鄔宗
    伯被訴傷害案件，本院於審理後，認有刑事訴訟法第451 條
    之1 第4 項但書第3 款之情形，揆諸前揭規定，應適用通常
    程序審判之，先予敘明。
二、聲請簡易判決處刑意旨略以：被告前因細故與陳廷澍發生爭
    執，竟基於傷害之犯意，於民國109 年6 月6 日23時30分許
    ，至陳廷澍位於桃園市○○區○○路000 號之住處，徒手攻
    擊及以腳踹陳廷澍，致陳廷澍受有頭部挫傷、左側前胸壁挫
    傷、左側手部挫傷、左側足部挫傷、左側手部開放性傷口、
    左側膝部挫傷、右側膝部開放性傷口及左側足部開放性傷口
    等傷害，因認被告涉犯刑法第277 條第1 項之傷害罪嫌。
三、按告訴乃論之罪，告訴人於第一審言詞辯論終結前，得撤回
    其告訴；其告訴經撤回者，法院應諭知不受理之判決；並得
    不經言詞辯論為之；刑事訴訟法第238 條第1 項、第303 條
    第3 款、第307 條分別定有明文。
四、經查：本件被告因傷害案件，經檢察官聲請簡易判決處刑，
    認被告係犯刑法第277 條第1 項之傷害罪，依同法第287 條
    前段之規定，須告訴乃論。茲被告與告訴人陳廷澍業已達成
    和解，並經告訴人具狀撤回本件對被告之告訴，有和解書、
    本院訊問筆錄、和解筆錄、刑事撤回告訴狀各1 份在卷可佐
    （見桃園地檢109 年度偵字第21086 號卷第215 頁、本院11
    0 年度桃簡字第1250號卷第65頁至第67頁、第71頁、第75頁
    至第76頁），揆諸前開規定，本件爰不經言詞辯論，逕行諭
    知不受理之判決。
五、據上論斷，應依刑事訴訟法第452 條、第303 條第3 款、第
    307 條，判決如主文。
本案經檢察官賴瀅羽聲請簡易判決處刑。
中　　華　　民　　國　 110　　年　　11　　月　　29　　日
                  刑事第一 庭   審判長法  官  鄭吉雄
                                      法  官  林述亨
                                      法  官  潘曉萱
以上正本證明與原本無異。
如不服本判決應於收受判決後20日內向本院提出上訴書狀，並應
敘述具體理由。其未敘述上訴理由者，應於上訴期間屆滿後20日
內向本院補提理由書(均須按他造當事人之人數附繕本)「切勿逕
送上級法院」。 
 
　　　　　　　　　　　　　　　書記官　黃宜貞 
中　　華　　民　　國　 110　　年　　11　　月　　30　　日